【裁判字號】    90,交易,324
【裁判日期】    900619
【裁判案由】    過失傷害
【裁判全文】
臺灣臺中地方法院刑事判決                          九十年度交易字第三二四號
    公  訴  人  臺灣台中地方法院檢察署檢察官
    被      告  甲○○
右列被告因過失傷害案件，經檢察官提起公訴 (九十年度偵字第六九六號)本院判決
如左：
    主  文
甲○○因過失傷害人，處有期徒刑貳月，如易科罰金，以參佰元折算壹日。
    事  實
一、甲○○於民國（下同）八十九年七月二十日下午十六時許，駕駛ＡＢ－七八二六
    號自用小客車，沿台中縣梧棲鎮○○路，由西往東之方向行駛，當車行經大仁路
    與鰲峰路丁字路之無號誌交岔路口時，原應注意行經無號誌交岔路口，應減速慢
    行作隨時停車之準備及汽車行駛時駕駛人應注意車前狀況及兩車併行之間隔，並
    隨時採取必要之安全措施，依當時情形，又無不能注意之情形，疏未注意車前狀
    態及減速慢行，並保持必要之避煞措施，仍冒然直行，適由乙○○所駕駛之ＪＡ
    Ｌ－八四一號機車於開路口欲左轉彎時，亦疏注意轉彎車應讓直行車先行，兩車
    因而在上開路口發生擦撞，使乙○○人車倒地受有左手肱骨骨幹骨折、右手肱骨
    骨踝骨折、左足多處擦傷等傷害。
二、案經乙○○訴請檢察官偵查起訴。
    理  由
一、訊據被告甲○○固不否認於右揭時地駕車與乙○○之機車擦撞，致乙○○倒地受
    傷等情，惟否認有何過失傷害之犯行，辯稱：告訴人的車是同方向在伊後方行駛
    ，本件車禍係告訴人右轉時撞到伊車後側輪胎板金云云。惟查右揭事實，已据告
    訴人指訴甚詳，且有道路交通事故調查表、驗傷診斷證明書、現場照片等附卷可
    稽。參以本件肇事路段，依現場圖所示，係丁字路之無號誌交岔路口，被告駕車
    行經上開路口如能減速慢行作隨時停車之準備及注意車前狀況並採取必要之閃煞
    措施，當可避免本件車禍之發生，所辯要屬卸責之詞，殊不足取。按汽車行駛時
    駕駛人應注意行經無號誌交岔路口，應減速慢行作隨時停車之準備及注意車前狀
    況、兩車併行之間隔，並隨時採取必要之安全措施，道路交通安全規則第九十四
    條第三項、第九十三條第一項第四款分別定有明文。被告駕車本應注意上述道路
    交通安全規定，且依其狀況，又非不能注意，竟疏不注意，以致肇事，致被害人
    受有傷害，被告行為顯有過失。再本件經送台灣省台中縣區車輛行車事故鑑定委
    員會亦同此認定，有該委員會鑑定意見書在卷足憑，被告辯稱伊並無過失云云，
    即無可取。又本件被告過失行為與被害人之傷害間，具有相當因果關係，事證明
    確，被告犯行已臻明確。
二、核被告所為，係犯刑法第二百八十四條第一項前段之過失傷害罪。審酌被告一時
    疏於注意而肇事之過失程度，本件車禍被害人亦與有過失及被告肇事後迄今未與
    告訴人達成民事和解，取得諒解等一切情狀，量處如主文所示之刑並諭知易科罰
    金之折算標準，以資懲儆。
三、據上論斷，應依刑事訴訟法第二百九十九條第一項前段，刑法第二百八十四條第
    一項前段，第四十一條第一項，罰金罰鍰提高標準條例第一條前段、第二條，判
    決如主文。
中      華      民      國    九十      年      六      月     十九     日
                                      臺灣臺中地方法院交通法庭
                                          法  官  許金樹
右正本證明與原本無異
如不服本判決應於送達後十日內向本院提出上訴狀
                                          書記官
中      華      民      國      九十        年     六     月   二十二 日
附錄本案所犯法條全文：
刑法第二百八十四條
因過失傷害人者，處六月以下有期徒刑、拘役或五百元以下罰金。致重傷者，處一年
以下有期徒刑、拘役或五百元下罰金。
從事業務之人，因業務之過失傷害人者，處一年以下有期徒刑、拘役或一千元以下罰
金。致重傷者，處三年以下有期徒刑、拘役或二千元以下罰金。


司法院資訊處製作；財團法人民間司法改革基金會備份。
